# 新开公司开办费问题？

提问人：honeywony 时间：2010-11-15 11:49:31
新开公司筹办期间付的房租（房租一次性付半年的）的账务处理： 1 、预付房租时： 借：待摊费用-房租 120000 贷：库存现金120000 2、筹办期间每个月摊销房租 借：长期待摊费用-开办费 20000 贷：待摊费用-房租 20000 3、筹办花了 3 个月，第 4个月开始营业的账务处理： 借：管理费用-开办费 60000 贷：长期待摊费用-开办费 60000 是这样处理可以吗？请大侠们指点:loveliness:

回答人：chenyiwei
该企业执行的是原《企业会计制度》？如果是，似乎并未发现明显的与制度规定矛盾之处。以后从第 4 个月开始，相关的待摊费用摊销就直接计入期间费用。